# 中国的益生菌研究概览 {#china-study}

## 二十年前，中国还没有益生菌研究？

> 其实并非没有益生菌研究，而是 2000 年以后再 SCI 期刊发表论文才逐渐成为潮流。
因为本次没有涉及中文期刊论文数据，所以仅能管中窥豹了。

```{r china-growth-by-year, fig.cap=caption_download("益生菌研究论文的数目增长情况")}
china_growth <- read_wos_tsv("data-raw/probiotic-china-result-by-year.txt") 
p <- ggplot(china_growth$data,aes(Group,Record,alpha=I(1/2))) +
  geom_point(shape = 21, size =3,fill="blue4") +
  geom_area(fill = "blue") +
  geom_line(size = 2, color = "blue4") +
  coord_cartesian(xlim = c(1990,2020)) +
  labs(title = china_growth$field,
       x = "")
plot.ly(p,tooltip = c("x","y"))
graph2pptx(p)
```

图 \@ref(fig:china-growth-by-year) 展示了中国益生菌研究论文发表数量的增长情况。
可以看出，近几年益生菌的研究成果数目增长非常迅速。

## 中国与世界合作开展益生菌研究

> 合作研究

```{r china-output-by-country, fig.cap=caption_download("与中国开展合作研究的国家")}
china_country <- read_wos_tsv("data-raw/probiotic-china-result-by-country.txt")

# Taiwan is part of China
country_data <- china_country$data %>%
  mutate(Group = ifelse(is.part_of_china(Group),"China",Group)) %>%
  group_by(Group) %>%
  summarise(Record = sum(Record)) %>%
  ungroup() %>%
  arrange(desc(Record))
# graph_data <- data.frame(from="China",
#                          to = country_data$Group,
#                          n = country_data$Record,
#                          value = country_data$Group)
# g <- as_tbl_graph(graph_data)
# visIgraph(g) %>% visIgraphLayout(physics = T)

treemap(country_data[-1,],
        index = "Group", 
        vSize = "Record", 
        title = "China collaborators")
graph2pptx()
```
```{r}
percentage <- (sum(country_data$Record) - country_data$Record[[1]]) / country_data$Record[[1]] * 100
```


图 \@ref(fig:china-output-by-country) 展示了全部论文除中国之外的来源国。
由图可知，美国、加拿大、澳大利亚等国科学家与中国的关联更加密切。
有 `r percentage`% 的论文是与国际合作发表的。

## 益生菌研究在多个学科中涉及且在多个领域中应用

> 你以为益生菌只能用来调理肠胃？应该说远不止于此，它的研究和应用领域实际上非常广泛。

```{r china-category, fig.cap=caption_download("益生菌研究横跨生物、食品、农业等多个学科")}
china_category <- read_wos_tsv("data-raw/probiotic-china-result-by-category.txt")
tree_data <- china_category$data %>%
  head(15)
treemap(tree_data, index = "Group", vSize = "Record", title = china_category$field)
graph2pptx()
```
图 \@ref(fig:china-category) 展示了益生菌研究涉及的广泛研究领域。
这些领域虽然与全球十分雷同（图 \@ref(fig:global-category)），但是各领域的排列有显著不同。
例如，食品科学与技术排在了微生物学前面，
儿科学也并没有出现在这里（此处仅展示前 15 个）。
实际上，相关研究至少涉及几十个大的或小的学科领域，


## 研究类型

> 有人研究就有人总结，你觉得综述文章所占的比例可以反映观点的多样化程度吗？

```{r china-document-type, fig.cap=caption_download("研究类型")}
china_document_type <- read_wos_tsv("data-raw/probiotic-china-result-by-document-type.txt")
type <- china_document_type$data %>%
  mutate(Group = simplify_document_type(Group)) %>%
  group_by(Group) %>%
  summarise(Record = sum(Record)) %>%
  ungroup() %>%
  arrange(desc(Record))
ggplot(type,
       aes(x="",y=Record, fill=Group)) +
  geom_col(width = 1, color = "white") +
  coord_polar("y",start = 0) +
  geom_text(aes(label = Group), 
            position = position_stack(0.5), 
            color = "white",
            fontface = "bold") +
  theme_void() +
  theme(legend.position = "none") +
  scale_fill_brewer(palette = "Accent")
graph2pptx()
```

图 \@ref(fig:china-document-type) 展示了论文的类型。
这其中以研究论文所占比例非常大，远超四分之三的比例，
这一点与全球的特点不尽相同（图 \@ref(fig:global-document-type)）。

## 期刊

> 如果你是现在正在开展益生菌相关研究的研究生，你会把自己的论文发表在那本杂志上呢？

```{r china-source, fig.cap=caption_download("中国学者发文最多的期刊"), fig.asp=1}
china_source <- read_wos_tsv("data-raw/probiotic-china-result-by-journal.txt")
hbarplot(china_source$data[,1:2]) +
  labs(x="",y="Record",title = china_source$field)
graph2pptx()
```
图 \@ref(fig:china-source) 展示了发文量最高的几大期刊。

## 知名研究机构

> 一个老牌的知名机构，不仅站在研究的前沿，还可能是当前如火如荼益生菌新产业的发源地。


```{r china-organization, fig.cap=caption_download("中国最知名的研究机构"), fig.asp=1}
china_organization <- read_wos_tsv("data-raw/probiotic-china-result-by-organization-enhanced.txt")
organization <- china_organization$data
hbarplot(organization[,1:2]) +
  labs(x="",y="Record",title = china_source$field)
graph2pptx()
```

图 \@ref(fig:china-organization) 列出了国内按照论文发表数量统计的最突出的研究机构。


```{r eval=FALSE}
province <- lapply(organization$Group, function(address){
  tryCatch(geocode_province(geocode(address, service = "google")),
           error = function(x) NULL)
})
province <- unlist(province)
saveRDS(province, "data/chinese_top_organization_province_by_google.Rds")
```



```{r china-organization-country, fig.cap=caption_download("最顶尖机构的地理位置")}
province <- readRDS("data/chinese_top_organization_province_by_google.Rds") %>%
  str_remove(" (Sheng|Shi|Zizhiqu|City|Island)") %>%
  str_replace(pattern = "Taichung|Taipei", replacement = "Taiwan") %>%
  str_replace("Iowa","Beijing") %>% # manual correction
  table() %>%
  sort
pie(province, init.angle = 100,col = rainbow(length(province)))
graph2pptx()
```
图 \@ref(fig:china-organization-country) 展示了这些知名机构的地理位置，
其中北京市最多，台湾省紧随其后，四川和江苏省紧随其后。
从这里我们在看到中国个别省份相关研究十分火爆的情况下，
可能还需要在产业转化上做更多文章。

