# 深度剖析中国的益生菌研究 {#china-detailed}

为了全方位的解读本土的益生菌研究，我们将在这一章节对中国科学家（参与）发表的
益生菌相关研究的全部论文进行更进一步的解读。


```{r}
M <- readRDS("data/china_study.RDS")
```

## 高引论文四维概览

首先从四个维度来看一下高引论文的概况。

```{r}
caption <- paste0( "国内",
                   "益生菌研究的简要信息。",
                   "（A）发表文章最多的10位科学家；",
                   "（B）发表文章最多的10个大学；",
                   "（C）发表文章最多的10本杂志;",  
                   "（D）期刊影响因子分布图。",
)
```

```{r china-detailed-4d-barplot, fig.cap=caption_download(caption)}
four_dimension_barplot(M, tags = c("AU","AU_UN_NR","J9","group"))
```
图 \@ref(fig:china-detailed-4d-barplot) 展示了中国论文 4 个方面的简略信息。
从中我们可以看到杰出的科学家、代表性的科研机构（大学和研究所[^only-univ]）、期刊及影响因子的分布图等信息。

[^only-univ]: 由于统计口径变化，中科院等机构整体上榜的情形被逆转。

## 大佬

图 \@ref(fig:china-detailed-authorProdOverTime) 展示了最突出的十位科学家。

```{r china-detailed-authorProdOverTime, fig.cap=caption_download("十大科学家的发文量")}
authorProdOverTime2(M) +
  labs(y="")
```
由图 \@ref(fig:china-detailed-author-net) 可知，
这十位大佬中的六位之间存在十分强烈的联系，他们是由陈卫院士（Chen, Wei）领衔的
江南大学团队。

```{r china-detailed-author-net, fig.cap="十大科学家的合作网络"}
author_network(M, nNode = 10, delete_isolate = FALSE, edge_weight_cutoff = 10)
```

## 力量


中国的研究当然也不是闭门造车搞出来的，事实上与美国、加拿大、英国等
国家的交流也十分频繁（图 \@ref(fig:china-detailed-country-net)），
且与韩国、印度、巴基斯坦等国之间也有合作。
与欧洲益生菌大本营之间的联系反倒还少一些，
仅有英国、法国和荷兰挤进了前十。

```{r china-detailed-country-net, fig.cap="高引论文的国际合作网络"}
country_network(M,nNode = 11,delete_isolate=FALSE,edge_weight_cutoff = 8)
```

图 \@ref(fig:china-detailed-university-net) 展示了研究机构间的合作关系。
两个子网络，分别是大陆一块，台湾一块。
这说明两岸之间在益生菌研究上面的交流仍然存在巨大的鸿沟。

在大陆方面，江南大学、内蒙古农业大学和上海交通大学形成了稳固的铁三角，
且内蒙古农业大学与另外两所大学间的联系非常紧密。
其在网络中的地位凸显出在益生菌研究方面的深厚底蕴。

```{r china-detailed-university-net, fig.cap="十大机构合作网络"}
university_network(M,nNode = 10, delete_isolate = FALSE, edge_weight_cutoff = 2)
```



## 研究脉络

> 举一纲而万目张，解一卷而众篇明。于力则鲜，于思则寡，其诸君子，亦有乐于是与。
> —— 东汉郑玄

```{r china-detailed-histnet, fig.cap=caption_download("国内益生菌研究的历史脉络")}
research_article <- M %>% filter(DT == "ARTICLE")
histNet <- histNetwork(research_article, verbose = FALSE)
graph <- histPlot(histNet, verbose = FALSE)
graph$g
```

图 \@ref(fig:china-detailed-histnet) 是益生菌关键研究的印证关系，借此可以梳理研究的历史脉络。
相关论文的详细信息列在图 \@ref(fig:china-detailed-vip-table) 中。

***Note：需要阅读上述文献，才能提炼出研究脉络的种种。***

```{r china-detailed-vip-table, fig.cap="关键论文的清单"}
vip <- extract_from_hist_graph(M, graph$net)
DT_output(vip)
```

通过上面分析，结合关键词的共现网络（图 \@ref(fig:china-detailed-keyword-network)）可见：

- 观点一；
- 观点二。

```{r china-detailed-keyword-network, fig.cap="关键词的共现网络"}
keyword_network(M, nNode = 30, edge_weight_cutoff = 30, delete_isolate=FALSE)
```

## 疾病

在图 \@ref(fig:china-detailed-keyword-network) 中，已经可见几个疾病相关的关键词，
如 IBD，IBS，克罗恩病等。那究竟哪些疾病相关的研究更为充分呢？

```{r}
keyword <- yaml::read_yaml("disease_keywords.yaml")
article_by_disease <- lapply(seq_along(keyword), function(i){
  pattern <- keyword[[i]]$pattern
  M %>% 
    mutate(content = paste(TI,AB,DE)) %>% 
    filter(str_detect(content, fixed(pattern, ignore_case = TRUE)))
})
disease_name <- sapply(seq_along(keyword), function(i) names(keyword[i]))
disease_name_cn <- sapply(seq_along(keyword), function(i) keyword[[i]]$name)
```

```{r}
count <- tibble(disease = disease_name_cn,
                n = sapply(article_by_disease, nrow)) %>%
  arrange(desc(n))
hbarplot(count) +
  labs(x="",y="",title = "国内研究论文涉及的益生菌适应症")
```
