# 中国益生菌研究关注最多的益生菌有哪些？ {#china-study-species}

```{r}
M <- readRDS("data/china_study.RDS")
species_found <- readRDS("data/species-found.Rds")
species_pattern <- lapply(names(species_found), function(x){
  regex(pattern = paste0("\\b", x, "\\b"),
        ignore_case = TRUE)
})
names(species_pattern) <- names(species_found)

M$ID <- tag_by_regex(M$AB,              # PS = probiotic species
               pattern = species_pattern,
               pattern.names = str_to_sentence(names(species_pattern)))

```

## 益生菌联用

图 \@ref(fig:china-study-ps-network) 展示了中国论文中益生菌间的共现网络，
这个共现网络可以体现益生菌的联用。
图中可见，嗜酸乳杆菌（*Lactobacillus acidophilus*）和
植物乳杆菌（*Lactobacillus plantarum*）是处于核心地位的两种益生菌；
在图中，我们也可以看到一些病原菌，如肠炎沙门氏菌（*Salmonella enterica*）、
单核细胞增多性李斯特氏菌（*Listeria monocytogenes*）、
金黄色葡萄球菌（*Streptococcus aureus*）等，这些致病菌出现在益生菌的网络中，
说明它们应当是是益生菌疗法所针对的主要病原菌对象。

```{r china-study-ps-network, fig.cap="菌种共现网络"}
keyword_network(M, field = "ID", edge_weight_cutoff = 10)
```

## 益生菌的热度

> 年年岁岁花相似，岁岁年年人不同。

```{r china-species-year-by-year, fig.cap=caption_download("各个益生菌在不同年间的研究热度")}
# 益生菌的年份研究
probiotic_year_by_year <- M %>% select(PY, ID) %>%
  separate_rows(ID, sep = ";") %>%
  filter(ID != "" & !is.na(PY)) %>%
  mutate(ID = shrink_lvl(ID, keep = 30)) %>%
  group_by(PY,ID) %>%
  summarise(count = n())

ggplot(probiotic_year_by_year, aes(PY,fct_reorder(ID,count),size=count)) +
  geom_point(alpha = 1/2) +
  scale_size(range = c(1,10)) +
  scale_y_discrete(expand = expansion(mult = 0.05)) +
  theme(axis.text.y = element_text(face = "italic"),
        axis.title = element_blank())
```

图 \@ref(fig:china-species-year-by-year) 展示了最常见的 30 个物种在不同年间的研究热度。
可以看到，大部分的益生菌都具有一定的历史，但是有短有长；
历史最短的可能是像噬黏蛋白阿克曼氏菌（*Akkermansia muciniphila*）这样的新兴益生菌
在 2017 年才被发现。而嗜酸乳杆菌和长双歧杆菌则在 2000 年前就有个别的报道。

