# 消费者调研 {#consumer-survey}



```{r}
data <- read_csv("data-raw/fengniao-survey/consumer/AnswernaireReadable.csv",
                guess_max = 5000)
original_colname <- colnames(data)

# meta data
meta_colname <- c("no","id","ip","ip_province","city","start","stop","interval","status",
                 "P_No","M_No")
meta_data <- data[1:11]
colnames(meta_data) <- meta_colname

# main questions
main_question_col <- str_detect(original_colname,"^Q[0-9]{1,2}")
main_question_data <- data[main_question_col]
main_question_no <- colnames(main_question_data) %>% 
  gsub(pattern = "_.*", replacement = "") %>% 
  unique()

# silent questions
silent_question_col <- str_detect(original_colname,"^S[0-9]{1,2}")
silent_question_data <- data[silent_question_col]
silent_question_no <- colnames(silent_question_data) %>% 
  gsub(pattern = "_.*", replacement = "") %>% 
  unique()

# background questions
back_question_col <- str_detect(original_colname,"^T[0-9]{1,2}")
back_question_data <- data[back_question_col]
back_question_no <- colnames(back_question_data) %>% 
  gsub(pattern = "_.*", replacement = "") %>% 
  unique()
```


## 调研对象

> 为了体现调研的客观性，同时透明化可能存在的偏好性，
对调研对象进行说明是很有必要的。

### 地域分布

参与调研的消费者遍布全国各地，其中尤以广东、河南、上海等省市人数最多。

**地图**

```{r consumer-survey-map, fig.cap=capd("参与调研人士的地域分布")}
cn <- read_sf("data-raw/chinamap-lite/chinamap_lite.shp")
count <- table(meta_data$ip_province) %>%
  as.data.frame()
colnames(count) <- c("name_1", "count")
cn <- cn %>% left_join(count)
ggplot(cn) + geom_sf(aes(fill=count)) +
  scale_fill_distiller(palette = "Blues", name = "人数", direction = 1) + 
  theme_minimal() +
  theme(legend.position = c(0.9,0.4)) 
graph2pptx()
```

**Bar plot**

```{r  consumer-survey-province, fig.cap=capd("参与调研人士的地域分布")}
d <- shrink_lvl(meta_data %>% 
                  filter(ip_province != "0") %>% 
                  pull(ip_province), other = "其它", keep = 19)

hbarplot(d) +
    labs(x="",y="",title = "")
graph2pptx()
```
参与调研的人群经过优化，一线、二线和三线城市的比例相当。

```{r}
# 城市线级：S2b
plot_this_question(data, "S2b", plot = "pie") + labs(fill = "")
graph2pptx()
```

### 社会化属性

性别以女性居多，约占 7 成。

```{r fig.cap=capd("参与调研人士的性别")}
# 性别：S4
plot_this_question(data, "S4") + labs(fill = "")
graph2pptx()
```

绝大多数是已婚且有小孩的消费者。

```{r fig.cap=capd("婚育情况")}
# 已婚：T1
plot_this_question(data, "T1") + labs(fill = "")
graph2pptx()
```

18 - 40 岁的消费者加起来占一半；
41 岁以上的消费者占另外一半。

综合婚育情况，可见消费者中最典型的画像是 **80 后的年轻父母们**。

```{r fig.cap=capd("年龄")}
# 年龄：S6
plot_this_question(data, "S6_S6") + labs(fill = "")
graph2pptx()
```
消费者的教育程度见图 \@ref(fig:consumer-education-pie)。

```{r consumer-education-pie, fig.cap = capd("文化程度")}
# 文化程度：T2
plot_this_question(data, "T2") + labs(fill = "")
graph2pptx()
```
## 产品形态和综合评价

消费者最常使用的益生菌品类是乳酸菌饮料和酸奶，固体饮料和胶囊分列第 3、4 名。
值得一提的是，使用医生开出的益生菌药品的消费者所占的人数最少，且远低于其它类型的消费。
说明大部分人都把益生菌产品当做日常消费或保健品来购买。

```{r consumer-product-type, fig.cap=capd(name)}
# 购买的产品形态
key <- "S8"
plot_this_question(data, key) + labs(fill = "", x="",y="")
name <- get_question_name(data, key)
graph2pptx()
```

最常购买的产品形态排名，基本与图 \@ref(fig:consumer-product-type) 相同。

```{r fig.cap=capd(name)}
# 最常购买的产品形态
key <- "S9"
plot_this_question(data, key) + labs(fill = "", x="",y="")
name <- get_question_name(data, key)
graph2pptx()
```

使用益生菌产品的原因，排名第一的是日常消费，其次是因为肠胃健康需求。

```{r fig.cap=capd(name)}
key <- "Q1_Q1"
plot_this_question(data, key) + labs(fill = "", x="",y="")
name <- get_question_name(data, key)
graph2pptx()
```
而在那些以调理肠胃为目的的消费行为中，最多的适应症是消化不良、便秘、改善肠道微生态等。
改善肠道微生态的购买动机能够排名第三，超过了胀气、食欲不振、腹泻等类型，
说明很多消费者已经开始主动、超前的利用益生菌，以维持更好的肠道健康。

```{r fig.cap=capd(name)}
key <- "Q2_Q2"
plot_this_question(data, key) + labs(fill = "", x="",y="")
name <- get_question_name(data, key)
graph2pptx()
```
消费者对益生菌产品最不满意的地方，分别是不好保存、携带和食用不变、价格贵等。
方便、便携性已经超过价格、副作用等因素，成为最大的消费痛点，值得各厂商重点关注。

```{r fig.cap=capd(name)}
key <- "Q7_Q7"
plot_this_question(data, key) + labs(fill = "", x="",y="")
name <- get_question_name(data, key)
graph2pptx()
```

## 消费习惯

购买益生菌产品最常见的地方是超市和各种电商平台，包括线下和网上药店。

```{r fig.cap=capd(name)}
key <- "Q8_Q8"
plot_this_question(data, key) + labs(fill = "", x="",y="")
name <- get_question_name(data, key)
graph2pptx()
```
@TODO: 不同的商品类型购买来源不同。

国产知名品牌是消费者最多的选择，远高于新兴品牌。
不过，有意思的是当消费者选择海淘进口时，则愿意更多的选用非知名品牌。

```{r fig.cap=capd(name)}
key <- "Q9_Q9"
plot_this_question(data, key) + labs(fill = "", x="",y="")
name <- get_question_name(data, key)
graph2pptx()
```
综合性跨境电商平台是海淘益生菌的首选平台。

```{r fig.cap=capd(name)}
key <- "Q10_Q10"
plot_this_question(data, key) + labs(fill = "", x="",y="")
name <- get_question_name(data, key)
graph2pptx()
```
为了选择合适的品牌，消费者会愿意到专业性比较强的网站了解相关知识，
或者直接咨询专业人士的意见。说明很大一部分的消费者了解选购益生菌是需要经过专业考量的。

```{r fig.cap=capd(name)}
key <- "Q11_Q11"
plot_this_question(data, key) + labs(fill = "", x="",y="")
name <- get_question_name(data, key)
graph2pptx()
```


```{r fig.cap=capd(name)}
key <- "Q12_Q12"
plot_this_question(data, key) + labs(fill = "", x="",y="")
name <- get_question_name(data, key)
graph2pptx()
```

```{r fig.cap=capd(name)}
key <- "Q12a_Q12a"
plot_this_question(data, key, plot = "bar") + labs(fill = "", x="",y="")
name <- get_question_name(data, key)
graph2pptx()
```
```{r fig.cap=capd(name)}
key <- "Q13"
plot_this_question(data, key) + labs(fill = "", x="",y="")
name <- get_question_name(data, key)
graph2pptx()
```

下图说明益生菌产品的复购率还是比较高的。

```{r fig.cap=capd(name)}
key <- "Q14"
plot_this_question(data, key) + labs(fill = "", x="",y="")
name <- get_question_name(data, key)
graph2pptx()
```
几乎所有消费过益生菌的消费者都有向身边人推荐益生菌的倾向。


```{r fig.cap=capd(name)}
key <- "Q15"
plot_this_question(data, key) + labs(fill = "", x="",y="")
name <- get_question_name(data, key)
graph2pptx()
```

## 益生菌消费概念

微生态平衡的观念已经开始深入人心。

```{r fig.cap=capd(name)}
key <- "Q16"
plot_this_question(data, key) + labs(fill = "", x="",y="")
name <- get_question_name(data, key)
graph2pptx()
```

消费者对菌株特异性也已经有了一些认识。


```{r fig.cap=capd(name)}
key <- "Q17"
plot_this_question(data, key) + labs(fill = "", x="",y="")
name <- get_question_name(data, key)
graph2pptx()
```

包含超过 2 个以上菌株的多菌株制剂已经是益生菌产品的主流。

```{r fig.cap=capd(name)}
key <- "Q18"
plot_this_question(data, key) + labs(fill = "", x="",y="")
name <- get_question_name(data, key)
graph2pptx()
```

认同多菌株更有效的消费者已经过半。

```{r fig.cap=capd(name)}
key <- "Q19"
plot_this_question(data, key) + labs(fill = "", x="",y="")
name <- get_question_name(data, key)
graph2pptx()
```

也有一些消费者认识到益生菌产品可能存在的风险。

```{r fig.cap=capd(name)}
key <- "Q20"
plot_this_question(data, key) + labs(fill = "", x="",y="")
name <- get_question_name(data, key)
graph2pptx()
```

