\cleardoublepage 

# (APPENDIX) 附录 {-}


# 高引文献论文清单 {#highly-cite-xlsx}

```{r}
openxlsx::write.xlsx(x = readRDS("data/highly_cited.RDS"),
                     file = "data/highly_cited.xlsx")
```

点击下载 [Excel 文档](./data/highly_cited.xlsx)。

这个 Excel 文档的列名对应的含义如下表所示：

Field |	Description
---------|---------
PT |   类型，PT 一般为 J。
AU |	作者简写名字（如GAO CH）Authors
AF |    作者全名（如 “GAO, CHUN-HUI”，全名姓在前，名在后，以逗号分隔。不过英文名字中间名仍为缩写，如 “MILLER, AARON W.”）Author Full Name
TI |	文章标题Document Title
SO |	期刊名称Publication Name (or Source, **Journal**)
DT |	在完整导出时字段名为DT，Fast5K导出时不含这一字段。Document Type (Article, Review, Editorial, etc)
DE |	**Authors’ Keywords**
ID |	**Keywords associated by SCOPUS or ISI database**
AB |	Abstract
C1 |	**Author Address**
RP |	Reprint Address/**Correponding Author**
EM | 通讯作者的电子邮箱
RI |  Researcher ID
OI |  ORCID
FU |  基金资助，Fundation or Grant
FX | 基金资助的内文
CR |  Cited Reference
NR | 数字
TC |	Times Cited
Z9 | 数字
U1 | 数字
U2 | 数字
PU | 出版商，如：ELSEVIER
PI | 出版商城市，如阿姆斯特丹（AMSTERDAM）
PA | 出版商地址
SN |  ISSN Number
EI | e-ISSN
J9 |  期刊缩写
JI |  ISO规范的期刊缩写
PD |  发表日期，如FEB 5，不含年份
PY |  发表年份
VL | Volume
AR | 数字
DI |  **DOI**
PG | 页数，如8
WC |  学科分类，如：Engineering, Environmental; Environmental Sciences
SC |  学科分类，如：Engineering; Environmental Sciences & Ecology
GA | 如JW2KZ
UT |	Unique Article Identifier
PM |  PubMed ID
DA | 数据导出和下载的日期
AU_UN  | Author Institution，提取全部作者单位信息（即 C1）的第一个字段（逗号分隔）
AU1_UN | Author First Institution
DB |	数据库

# 中国的益生菌研究论文清单 {#china-study-xlsx}

```{r}
openxlsx::write.xlsx(x = readRDS("data/china_study.RDS"),
                     file = "data/china_study.xlsx")
```

点击下载 [Excel 文档](./data/china_study.xlsx)。
